# 求助陈版：关于同一控制企业合并一体化原则冲减资本公积问题

提问人：雪落星空 时间：2020-04-18 08:05:25
一体化原则还原留存收益，调整金额是不是以合并报表中资本公积-股本（资本）溢价为限？调整后资本公积-股本（资本）溢价可以出现负数？

回答人：chenyiwei
个人理解，应以完全还原被合并方留存收益作为主要考虑，应允许合并报表层面的资本公积出现负数。